【裁判字號】    90,上易,2409
【裁判日期】    900731
【裁判案由】    毒品危害防制條例
【裁判全文】
臺灣高等法院刑事判決                            九十年度上易字第二四九號
    上  訴  人
    即  被  告  甲○○
右上訴人因違反毒品危害防制條例案件，不服臺灣桃園地方法院九十年度易緝字第五
五號，中華民國九十年五月二日第一審判決（起訴案號：臺灣桃園地方法院檢察署八
十九年度毒偵字第三七０三號）提起上訴，本院判決如左：
    主  文
上訴駁回。
    事  實
一、甲○○曾於民國八十二年間因違反麻醉藥品管理條例案件，經原審法院判處有期
    徒刑四月，如易科罰金以三百元折算一日，因詐欺案件，經本院判處有期徒刑十
    月，又於八十四年間因違反槍砲彈藥刀械管制條例等案件，經原審法院判處有期
    徒刑四月確定，經本院定應執行刑為有期徒刑一年四月，復於八十四年間因違反
    麻醉藥品管理條例案件，經原審法院判處有期徒刑五月確定，接續執行，於八十
    五年九月四日假釋，嗣於八十六年四月二十七日縮刑期滿。竟仍不知悔改，又於
    八十七年間因施用毒品案件，先後經原審法院以八十七年度毒聲字第三六九號、
    第二七四一號二次裁定送觀察、勒戒後，均認無繼續施用之傾向，分別經臺灣桃
    園地方法院檢察署檢察官於八十七年七月十四日及八十七年十一月二十七日，以
    八十七年度偵字第六０一一號、八十七年度偵字第一五一四六號為不起訴處分確
    定。再於八十八年間因施用毒品案件，經原審法院以八十八年度毒聲更字第九號
    裁定送強制戒治，並經臺灣桃園地方法院檢察署檢察官依法提起公訴，而由原審
    法院於八十九年三月二十日判處有期徒刑五月確定。詎其仍於八十八年十二月三
    日經原審法院裁定停止戒治付保護管束期間，基於施用第二級毒品可待因之犯意
    ，於八十九年三月廿日回溯前九十六小時內之某時，在臺灣地區不詳地點，施用
    可待因一次。嗣於八十九年三月二十日在臺灣桃園地方法院檢察署接受採尿送驗
    ，始知上情。
二、案經臺灣桃園地方法院檢察署檢察官簽分偵查起訴。
        理  由
一、訊據被告甲○○對於前開時地有施用毒品安非他命之事實供認不諱，然辯稱伊有
    可待因反應可能係同時間內有因感冒而服用成藥之行為所致等語，惟被告於停止
    戒治付保護管束期間之八十九年三月二十日，在臺灣桃園地方法院檢察署接受採
    尿送驗，結果確呈可待因陽性反應，此有臺灣檢驗科技股份有限公司出具之濫用
    藥物尿液檢驗報告一紙附卷可稽，原審法院將被告尿液檢體送請法務部調查局複
    驗，結果仍呈可待因陽性反應，此有該局八十九年十一月二十七日之檢驗通知書
    一紙可憑，足認被告有施用第二級毒品可待因之行為無訛。另，被告之前因施用
    毒品之行為，復有臺灣桃園地方法院檢察署檢察官八十七年度偵字第六０一一號
    、八十七年度偵字第一五一四六號不起訴處分書、該署刑案資料查註紀錄表、本
    院被告全國前案紀錄表各一紙在卷可按，被告於本件係屬三犯以上施用毒品案件
    ，足堪認定。
二、按可待因及其製劑含量每一百毫升五．０公克以上者，為第二級管制藥品，查被
    告之尿水經檢驗結果其可待因含量每一ml業大於一千ng值，此有上開臺灣檢驗科
    技股份有限公司出具之濫用藥物尿液檢驗報告一紙附卷可稽，則核被告所為，係
    犯毒品危害防制條例第十條第二項施用第二級毒品罪。其施用前持有可待因之低
    度行為應為施用之高度行為所吸收，不另論罪。又被告曾於八十二年間因違反麻
    醉藥品管理條例案件，經原審法院判處有期徒刑四月，如易科罰金以三百元折算
    一日，因詐欺案件，經本院判處有期徒刑十月，復於八十四年間因違反槍砲彈藥
    刀械管制條例等案件，經原審法院判處有期徒刑四月確定，經本院定應執行刑為
    有期徒刑一年四月，又於八十四年間因違反麻醉藥品管理條例案件，經原審法院
    判處有期徒刑五月確定，接續執行，於八十五年九月四日假釋，嗣於八十六年四
    月二十七日縮刑期滿之事實，有本院被告全國前案紀錄表一紙在卷可稽，其於執
    行完畢後五年以內，再犯本案之罪，係屬累犯，應依刑法第四十七條之規定，加
    重其刑。
三、原審依刑事訴訟法第二百九十九條第一項前段、毒品危害防制條例第十條第二項
    、刑法第十一條前段、第四十七條，並審酌被告前有多次非法施用安非他命、海
    洛因之前科，且前科累累，素行非善（參卷附臺灣高等法院被告全國前案紀錄表
    一紙），非令其入監服刑無從改變其施用毒品之堅強意志與習慣，及其施用毒品
    期間之久暫、次數等一切情狀，量處有期徒刑八月，其認事用法核無違誤，量刑
    亦稱允當，被告上訴意旨徒求減輕其刑，即無理由，應駁回其上訴。
據上論斷，應依刑事訴訟法第三百六十八條判決如主文。
本案經檢察官郭啟東到庭執行職務。
中      華      民      國      九十      年     七     月    三十一    日
                              臺灣高等法院刑事第二十一庭
                                  審判長法  官  葉  騰  瑞
                                        法  官  莊  明  彰
                                        法  官  黃  國  忠
右正本證明與原本無異。
不得上訴。
                                        書記官  劉  貞  達
中      華      民      國      九十      年     七     月    三十一    日
附錄本案論罪科刑法條全文
毒品危害防制條例第十條：
施用第一級毒品者，處六月以上五年以下有期徒刑。
施用第二級毒品者，處三年以下有期徒刑。


司法院資訊處製作；財團法人民間司法改革基金會備份。
